臺灣高等法院臺中分院刑事判決　　　　　　　　　　九十年度上易字第二六七○號
　　上　訴　人
　　即　被　告　甲○○
右上訴人因竊盜案件，不服臺灣南投地方法院九十年度易字第六五一號中華民國九十
年十一月九日第一審判決（起訴案號：臺灣南投地方法院檢察署九十年度偵字第二二
一八號），提起上訴，本院判決如左：
    主  文
原判決撤銷。
甲○○竊盜未遂，累犯，處有期徒刑參月，如易科罰金，以參佰元折算壹日。
    事  實
一、甲○○前於民國八十六年九月間因違反麻醉藥品管理條例案件，經臺灣南投地方
    法院以八十六年度易字第一二一二號判處有期徒刑四月確定，於八十六年十二月
    十二日易科罰金執行完畢；詎於九十年一月十七日晚上十一時許，酒後自南投縣
    埔里鎮○○路四九三號隔壁育苗安親班旁之圍牆，往上址曾麗玲所屬之水塔鐵架
    跳下，踏壞水龍頭、水管侵入曾麗玲之住宅（毀損及侵入住宅部分未據告訴），
    曾麗玲因害怕馬上逃離上開住所，甲○○趁曾麗玲不在屋內之際，竟另行起念，
    意圖為自己不法之所有，著手打開一樓客廳酒櫃之抽屜，欲覓物行竊，嗣因曾麗
    玲報警及高喊有小偷，甲○○始倉惶逃離而未得手，旋經鄰居當場逮捕並交警處
    理。
二、案經南投縣警察局埔里分局報請臺灣南投地方法院檢察署檢察官偵查起訴。
    理  由
一、訊據上訴人即被告甲○○（以下簡稱被告）固不否認有於右揭時地無故侵入被害
    人曾麗玲住宅之事實，惟矢口否認有何竊盜之犯行，辯稱：伊沒有偷東西，當時
    伊只是因酒醉不想讓朋友送回家，所以才要找地方躲起來，伊醒來的時候已經在
    警察局了云云。惟查，被告於被害人逃離住所高喊小偷之際，隨即將門關上，並
    上安全鎖，進而翻箱倒櫃，打開酒櫃抽屜之事實，業據被害人於警訊時指述綦詳
    。衡情被告為被害人發覺之際，果若單係為躲藏逃匿，要無打開被害人住處之酒
    櫃抽屜及翻箱倒櫃之必要；且縱另如其所供因酒醉而失去知覺，亦無於被害人逃
    離之際，隨即將門關上，並鎖上安全鎖之可能，足證被告進而打開酒櫃抽屜之行
    為，顯係其臨時起意著手行竊，縱被告未及取物即被逮獲，亦已著手於竊盜行為
    之實行而不遂，被告上開所辯，顯係事後卸責之詞，不足採信。本件事證明確，
    被告右揭犯行，洵堪認定。
二、按所謂侵入竊盜，必其侵入之初，即基於行竊之意思，倘以他故侵入，在侵入之
    後，始乘機起意竊盜者，尚難以侵入竊盜論，最高法院二十二年上字第一四六○
    號判例可資參照。本件被告係因酒醉欲找地方躲藏始行闖入被害人住宅，為被告
    所始終供陳不移，而被害人於警訊時亦指述：當時我在家裏客廳看電視，被告突
    然從大門闖入，我大吃一驚，問他是誰、為何進入我家，他不但不回答，連看都
    沒看我，當時即聞到一股很濃的酒味，可能因酒醉的關係才進入我家等語在卷甚
    詳，按於屋主在客廳看電視之際，大剌剌闌入客廳以行竊，屋主責問是誰，猶漫
    不在乎，若在己家者然，如此竊盜，委實難以想像，是被告其初闖入被害人屋內
    ，當係酒後一時失制，未必果具行竊之意，其嗣後行竊之舉，當係於屋主離屋後
    臨時起意而為。核被告所為係犯刑法第三百二十條第三項、第一項之普通竊盜未
    遂罪。公訴人認被告所犯係同法第三百二十一條第二項、第一項第一款、第二款
    之加重竊盜未遂罪，容有未洽，此部分之起訴法條應予變更。查被告於八十六年
    九月間因違反麻醉藥品管理條例案件，經臺灣南投地方法院以八十六年度易字第
    一二一二號判處有期徒刑四月確定，於八十六年十二月十二日易科罰金執行完畢
    ，有臺灣南投地方法院檢察署刑案資料查註紀錄表及臺灣高等法院被告全國前案
    紀錄表附卷足稽，茲於五年內再犯有期徒刑以上之本罪，為累犯，應依刑法第四
    十七條之規定加重其刑。又被告已著手於犯罪行為之實行而不遂，應依刑法第二
    十六條前段之規定減輕其刑，並先加後減之。原審以被告罪證明確，予以論罪科
    刑，固非無見，惟查：被告係犯刑法第三百二十條第三項、第一項之普通竊盜未
    遂罪，原判決論以同法第三百二十一條第二項、第一項第一款、第二款之加重竊
    盜未遂罪，即有未洽，上訴人上訴意旨否認犯罪雖無可採，然原判決既有前開可
    議之處，自屬無可維持，應由本院將原判決撤銷改判。爰審酌被告犯罪之動機、
    目的、手段、所生危害尚輕等一切情狀，量處如主文第二項所示之刑，並諭知易
    科罰金之折算標準。
據上論結，應依刑事訴訟法第三百六十九條第一項前段、第三百六十四條、第二百九
十九條第一項前段、第三百條，刑法第三百二十條第三項、第一項、第二十六條、第
四十七條、第四十一條第一項前段，罰金罰鍰提高標準條例第一條前段、第二條，判
決如主文。
本案經檢察官乙○○到庭執行職務。
中      華      民      國      九十一   年       一      月    三十一  日
                                    臺灣高等法院臺中分院刑事第五庭
                                          審判長法  官  袁  從  楨
                                                法  官  姚  勳  昌
                                                法  官  郭  同  奇
右正本證明與原本無異。
不得上訴。
                                                書記官  康  孝  慈
中      華      民      國      九十一   年       二      月     一     日
附錄論罪科刑法條：
刑法第三百二十條
意圖為自己或第三人不法之所有，而竊取他人之動產者，為竊盜罪，處五年以下有期
徒刑、拘役或五百元以下罰金。
                                                                        Ｉ
